臺灣新北地方法院刑事判決　　　　　　　110年度訴字第263號
公　訴　人　臺灣新北地方檢察署檢察官
被　　　告　張世昌





被　　　告　顧愫群


上　一　人
選任辯護人　林詩元律師
上列被告等因傷害等案件，經檢察官提起公訴（109 年度偵字第
6850號），本院判決如下：
    主  文                                              
壹、張世昌部分
一、犯非公務機關非法利用個人資料罪，處有期徒刑2 月，如易
    科罰金，以新臺幣1 千元折算1 日。
二、犯傷害罪，處拘役40日，如易科罰金，以新臺幣1 千元折算
    1 日。
三、犯毀損他人物品罪，處拘役20日，如易科罰金，以新臺幣1
    千元折算1 日。
四、上開拘役部分（即二、三部分），應執行拘役50日，如易科
    罰金，以新臺幣1 千元折算1 日。
貳、顧愫群無罪。
    事  實
一、張世昌與顧愫群曾為男女朋友，而知悉並持有顧愫群之相片
    等個人資料，因認遭顧愫群詐騙，竟意圖損害顧愫群之利益
    ，未經顧愫群同意，於民國108 年11月6 日上午9 時52分、
    11時24分許，在新北市○○區○○路00號1 樓住處，以個人
    所使用LINE通訊軟體之暱稱「海鮮貿易」帳號，於顧愫群LI
    NE帳號留言區，公開接續張貼顧愫群之照片，並記載「以上
    是顧愫群（小燕）的素顏照、請幫忙協尋、她騙了我【新臺
    幣，下同】1 百多萬、通知協尋賞金2 萬元」等關於顧愫群
    之姓名、特徵等個人資料，以此方式洩漏顧愫群之個人資料
    ，足以生損害於顧愫群。
二、張世昌於108 年11月9 日晚間8 時30分許，前往新北市○○
    區○○街00號2 樓宮廟，欲向顧愫群催討債務而發生爭執，
    張世昌另基於傷害之犯意，拉扯、毆打顧愫群，致顧愫群受
    有臉頰挫傷、唇挫傷、撕裂傷、胸壁挫傷、右手背與左手肘
    挫傷等傷害。
三、張世昌於傷害衝突結束後，見顧愫群前往宮廟內廁所，另基
    於毀損器物之犯意，於108 年11月9 日晚間8 時30分許至9
    時之間，將顧愫群之行動電話螢幕敲砸致破裂，無法正常使
    用，足以生損害於顧愫群。
四、案經顧愫群訴由新北市政府警察局新莊分局報請臺灣新北地
    方檢察署檢察官偵查起訴。
    理  由                                              
甲、有罪部分：
壹、認定被告張世昌成立犯罪之理由：
一、傷害、毀損部分：
  ㈠訊據被告張世昌於本院審理中對於上開傷害、毀損犯罪事實
    均自白承認（本院訴字第263 號卷第255 、256 頁，下稱本
    院卷），並有下列補強證據可以證明：
  ⒈證人即告訴人顧愫群於警詢、偵查及本院審理中證述遭被告
    張世昌毆打並毀損行動電話之過程（偵卷第5-9 、24-26 頁
    、本院卷第156-158 、161-163 頁）。
  ⒉現場目擊證人胡俊元於本院審理中證述被告張世昌毆打告訴
    人顧愫群並破壞行動電話之過程（本院卷第167-172 頁）。
  ⒊告訴人顧愫群於事實欄二當天晚間9 時11分許前往驗傷，經
    診斷受有事實欄二所示傷勢，有衛生福利部臺北醫院受理家
    庭暴力事件驗傷診斷書1 份（偵卷第12頁）、傷勢照片3 張
    可證（偵卷第29-31 頁），並有告訴人顧愫群於事實欄三晚
    間報警時提出行動電話毀損照片2 張可佐（偵卷第14、28頁
    ）。
  ㈡足認被告張世昌此部分任意性自白與事實相符，可以採信。
二、個人資料保護法部分：
  ㈠訊據被告張世昌固坦承有於告訴人顧愫群LINE帳號下張貼事
    實欄一所示照片及訊息，然矢口否認有何非法利用他人個人
    資料犯行，辯稱：我以為這貼文只有告訴人顧愫群看的到，
    我沒有散布意圖等語。
  ㈡不爭執事項：
  ⒈被告張世昌於事實欄一使用「海鮮貿易」帳號，於告訴人顧
    愫群LINE帳號留言區下張貼告訴人顧愫群之照片，並發佈「
    以上是顧愫群（小燕）的素顏照、請幫忙協尋、她騙了我1
    百多萬、通知協尋賞金2 萬元」文字乙節，此為被告張世昌
    於本院審理中所承認（本院卷第254 頁），核與證人顧愫群
    於警詢、偵查、本院審理中證述情節相符（偵卷第6 、25頁
    、本院卷第159-161 頁），並有告訴人顧愫群提出之LINE貼
    文翻拍照片1 張在卷可佐（偵卷第27頁）。
  ⒉按「個人資料」，係指自然人之姓名、出生年月日、國民身
    分證統一編號、護照號碼、特徵、指紋、婚姻、家庭、教育
    、職業、病歷、醫療、基因、性生活、健康檢查、犯罪前科
    、聯絡方式、財務情況、社會活動及其他得以直接或間接方
    式識別該個人之資料，個人資料保護法第2 條第1 款定有明
    文。被告張世昌以海鮮貿易為業，非屬公務機關（本院卷第
    258 頁），所張貼如事實欄一所示告訴人顧愫群之照片、姓
    名等資訊，均足以使外界識別告訴人顧愫群，而屬個人資料
    保護法所列舉之個人資料，此部分事實可以認定，而列為不
    爭執事項。
  ㈢被告張世昌所為乃意圖損害告訴人顧愫群之利益而非法利用
    其個人資料並足生損害於告訴人顧愫群：
  ⒈至被告張世昌辯稱：我並無散布意圖，實因告訴人顧愫群用
    各種名義跟我騙錢，總計100 多萬元等語。
  ⒉然查，被告張世昌係於告訴人顧愫群LINE帳號之留言區內，
    張貼事實欄一所示之照片等個人資訊及貼文，該留言區內其
    他則貼文尚有其他網友按讚，此有該LINE貼文翻拍照片1 張
    在卷可佐（偵卷第27頁），並經本院當庭勘驗告訴人顧愫群
    行動電話內之LINE通訊軟體屬實，製有本院110 年4 月21日
    、110 年8 月11日勘驗筆錄、行動電話翻拍照片各1 份可佐
    （本院卷第57、61-63 、164 頁），足認截至本院勘驗時，
    被告張世昌所張貼之貼文仍置於告訴人顧愫群LINE帳號之留
    言區內，該留言區內之貼文則處於告訴人顧愫群之網友可公
    開見聞之狀態。又參照被告張世昌另有於108 年10月21日，
    在告訴人顧愫群之臉書頁面公開張貼告訴人顧愫群之照片並
    指摘「顧愫群、欠我共110 萬台幣」等類似文字（此部分事
    實未據起訴），此有本院勘驗筆錄及行動電話畫面翻拍照片
    可佐（本院卷第54頁），可認被告張世昌確有意讓告訴人顧
    愫群之網友或不特定人知悉告訴人顧愫群積欠債務之目的，
    而有散布意圖。
  ⒊個人資料保護法（下稱個資法）第41條「意圖損害他人之利
    益」，從個資法之立法目的原係為避免人格權受侵害以觀，
    所稱「損害他人之利益」中之「利益」，並不限於財產上之
    利益（最高法院大法庭109 年度台上大字第1869號裁定意旨
    參照）。被告張世昌雖持有告訴人顧愫群簽發之本票2 張，
    並聲請就其中面額50萬元本票為強制執行獲准，有該本票2
    張及臺灣士林地方法院108 年度司票字第8490號民事裁定1
    份在卷可佐（偵卷第46-48 頁），然該面額50萬元本票債權
    ，經告訴人顧愫群起訴後，經同法院以109 年度湖簡字第18
    19號判決確認被告張世昌對於告訴人顧愫群本票債權不存在
    ，則有該民事簡易判決1 份可佐（本院卷第65-67 頁），卷
    內亦無其他被告張世昌所稱告訴人顧愫群積欠債務之資料可
    以佐證，自難認告訴人顧愫群確有積欠被告張世昌百萬元之
    債務。被告張世昌於事實欄一貼文中散布告訴人顧愫群之照
    片、姓名，並張貼「協尋、她騙了我1 百多萬、通知協尋賞
    金2 萬元」等文字，不僅侵害告訴人顧愫群對於個人資料之
    自主控制權益外，亦將使曾瀏覽該則公開貼文之人均可得悉
    告訴人上開個人資料，並與貼文內容所指摘「騙了1 百多萬
    」、「協尋」等負面評價連結，使告訴人顧愫群個人生活私
    密領域被迫曝光而存有遭人不當利用之風險，自足生損害於
    告訴人顧愫群。對照被告張世昌另有於LINE對話中，面對告
    訴人顧愫群要求不要再把其電話給不相關之人，被告張世昌
    尚回稱：「我說過了妳再騙我一次妳會受到很慘報應、別當
    我在哈拉」，有該LINE對話紀錄可佐（偵卷第14頁背面），
    可認被告張世昌確有對告訴人顧愫群為報復、反擊之意味，
    是被告張世昌所為自具有損害告訴人顧愫群利益之主觀意圖
    ，可以認定，被告張世昌辯稱無散布意圖，且告訴人顧愫群
    確有詐騙其款項，均屬無據。
  ⒋被告張世昌所張貼如事實欄一所示內含告訴人顧愫群個人資
    料之貼文，除報復與警告意味外，同時帶有損害告訴人顧愫
    群利益之意圖，已如前述，且被告張世昌選擇公開告訴人顧
    愫群個人資料之手段與主張自身債權間不具合理關連性，亦
    無個人資料保護法第20條第1 項但書所定例外情形，故被告
    公開張貼並利用告訴人顧愫群個人資料之行為，自屬違法。
三、綜上，被告張世昌違反個資法犯行部分事證明確，其辯解不
    可採信，被告張世昌事實欄一至三犯行均可認定，應依法論
    科。
貳、論罪科刑之法律適用：
一、法律修正：
    本案被告張世昌行為後，刑法第354 條雖於108 年12月25日
    修正公布，並自同年月27日生效施行，惟本次修正僅係將刑
    法施行法第1 條之1 第2 項罰金數額提高之規定予以明文化
    ，直接將加乘倍數後之罰金數額規定於該條條文，因不涉及
    犯罪範圍或加重減輕之變更，故無庸為新舊法比較，直接適
    用裁判時法。
二、論罪、罪數：
  ㈠核被告張世昌事實欄一所為，係犯個人資料保護法第41條之
    違反同法第20條第1 項規定之非公務機關非法利用個人資料
    罪；就事實欄二所為，則係犯刑法第277 條第1 項之傷害罪
    ；就事實欄三所為，另係犯刑法第354 條之毀損他人物品罪
    。
  ㈡被告張世昌於事實欄一接連張貼告訴人顧愫群之照片及姓名
    等個人資料行為，係基於單一非法利用個人資料犯意而為，
    且於密接之時間、地點實施，各行為之獨立性極為薄弱，在
    刑法評價上，應論以接續犯一罪。
  ㈢被告張世昌所犯上開3 罪間，犯意各別，行為互殊，應分別
    處罰。
三、本案如何量刑、定刑，爰以行為人之責任為基礎，審酌：
  ㈠犯罪情狀事由：
    被告張世昌與告訴人顧愫群前為交往之男女朋友關係，因故
    而有財務糾紛，被告張世昌竟在網路上公開如事實欄一所示
    告訴人顧愫群個人資料，侵害告訴人顧愫群隱私及資訊控制
    權，使外界將告訴人顧愫群與躲避債務之負面評價產生連結
    ，所為實不足取，且該等貼文截至本院審理中勘驗時，仍留
    存於網路上。被告張世昌另於催討債務時，出手傷害告訴人
    顧愫群，致受有臉頰挫傷、唇挫傷、撕裂傷、胸壁挫傷、右
    手背與左手肘挫傷等傷勢，並砸壞其行動電話，使告訴人顧
    愫群受有身體及財產上損害，然考量被告張世昌犯罪情節尚
    未達重大之程度，本院認為依被告張世昌行為所彰顯之罪責
    程度，個資法部分於得易科罰金之有期徒刑；傷害及毀損部
    分則於拘役刑度區間擇定宣告刑，即可達到一般預防之目的
    。
  ㈡行為人情狀事由：
    考量被告張世昌犯後坦承傷害、毀損犯行，並對於散布告訴
    人顧愫群個人資料客觀事實不予爭執，犯後態度尚可，然未
    能賠償告訴人顧愫群所受損害，被告張世昌5 年內並無犯罪
    遭法院判刑處罰之紀錄，又兼衡被告張世昌自陳國中畢業之
    智識程度、目前從事海鮮生意，每月收入約5 、6 萬元，目
    前需扶養3 個小孩、母親及前妻之家庭經濟狀況等一切情狀
    ，自前揭被告張世昌罪責程度而定之刑度區間內擇定中低度
    之宣告刑，而分別量處如主文欄所示之刑，並審酌其資力，
    依刑法第41條第1 項前段之規定，均諭知易科罰金之折算標
    準。
  ㈢又依被告張世昌所犯數罪反應出之人格特性及整體不法程度
    ，依刑法第51條第6 款之規定，就諭知多數拘役部分，定應
    執行刑如主文所示，並諭知易科罰金之折算標準。
四、不予沒收：
    被告張世昌用以張貼告訴人顧愫群個人資料所用之行動電話
    並未扣案，且被告張世昌於本院審理中供稱該行動電話已毀
    損，並有該行動電話毀損照片在卷可證（偵卷第52頁），是
    該行動電話雖為違反本案個資法之犯罪工具，然已無再作為
    犯罪使用之可能，也欠缺宣告沒收之刑法上重要性，爰依刑
    法第38條之2 第2 項規定意旨，不予宣告沒收、追徵。
乙、無罪部分：
壹、公訴意旨略以：
    告訴人張世昌與被告顧愫群於108 年11月9 日晚間8 時30分
    許，在新北市○○區○○街00號2 樓，因債務糾紛發生爭執
    ，竟相互基於傷害之犯意，以徒手互毆，致告訴人張世昌受
    有右耳挫傷、頸部擦傷、前胸擦傷與右手小指壓砸傷等傷害
    。告訴人張世昌與被告顧愫群另基於毀損器物之犯意，於前
    開時、地分別持石頭砸對方所有之行動電話，致告訴人張世
    昌所有之行動電話螢幕碎裂而不堪使用。因認被告顧愫群涉
    犯刑法第277 條第1 項之傷害與同法第354 條之毀損器物罪
    嫌等語。
貳、法律解釋：
    犯罪事實，應依證據認定之，無證據不得認定犯罪事實；又
    不能證明被告犯罪者，應諭知無罪之判決，刑事訴訟法第15
    4 條第2 項、第301 條第1 項分別定有明文。又刑事訴訟上
    證明之資料，無論為直接或間接證據，均須達於通常一般之
    人均不致有所懷疑，而得確信其為真實之程度，始得據為有
    罪之認定，若其關於被告是否犯罪之證明未能達此程度，而
    有合理懷疑之存在，致使無從形成有罪之確信，根據「罪證
    有疑，利於被告」之證據法則，即不得遽為不利被告之認定
    。另按告訴人之告訴，係以使被告受刑事訴追為目的，是其
    陳述是否與事實相符，仍應調查其他證據以資審認。
參、兩造之主張：
一、公訴人認告被告顧愫群涉有傷害、毀損犯行，係提出：
  ㈠告訴人張世昌於警詢、偵查中指述與被告顧愫群互毆而受傷
    ，且遭被告顧愫群破壞行動電話。
  ㈡證人黃子晏於偵查中證述被告顧愫群、告訴人張世昌發生拉
    扯之證述。
  ㈢告訴人張世昌提出之恩主公醫院108 年11月10日診斷證明書
    及行動電話毀損照片。
二、被告、辯護人之辯解：
  ㈠訊據被告顧愫群堅決否認有何傷害、毀損犯行，辯稱：當天
    晚上我在宮廟2 樓，告訴人張世昌帶人衝進來把我圍住，然
    後就開始打我，後來我在廁所，告訴人張世昌就把我行動電
    話搶去砸毀，我沒有與告訴人張世昌發生拉扯，我也沒有砸
    告訴人張世昌行動電話等語。
  ㈡辯護人主張：
  ⒈證人胡俊元、梁美玉及黃子晏作證時均未見聞被告顧愫群有
    毀損告訴人張世昌的行動電話。且告訴人張世昌於警詢、本
    院審理中針對是於進入廁所「前」、「後」遭被告顧愫群毆
    打，證述前後不一，且告訴人張世昌傷勢輕微，可能是在對
    被告顧愫群施暴過程當中所造成，並非因被告顧愫群另有出
    手傷害所致。
  ⒉被告顧愫群在事發當天就驗傷並且報案，反觀告訴人張世昌
    是在1 個月後，經警察通知做筆錄時才反控遭被告顧愫群傷
    害、毀損，且本案前，雙方也曾就被告張世昌另案恐嚇行為
    達成和解，故告訴人張世昌本案提告有可能是為了要逼迫被
    告顧愫群撤回告訴，以此作為達成和解籌碼，故不能僅憑告
    訴人張世昌前後矛盾之單一指述作為對被告顧愫群不利之認
    定。
肆、無罪之理由：
一、爭點整理：
  ㈠張世昌於108 年11月9 日就診，經診斷受有右耳挫傷、頸部
    擦傷、前胸擦傷與右手小指壓砸傷之傷害，此有恩主公醫院
    108 年11月10日診斷證明書（偵卷第13頁），另於109 年7
    月1 日偵查中提出行動電話遭毀損之照片（偵卷52、53頁）
    ，此為被告顧愫群所不爭執，故列為不爭執事項。
  ㈡本案應判斷之爭點為：
  ⒈告訴人張世昌前開傷勢是否為被告顧愫群刻意傷害所造成？
    除告訴人張世昌單一指述外，有無補強證據？
  ⒉告訴人張世昌指述行動電話是遭被告顧愫群毀損，有無補強
    證據？
二、本院之判斷：【告訴人張世昌傷勢是否為被告顧愫群刻意造
    成，或符合正當防衛範疇，容有合理懷疑存在】。
  ㈠證人即告訴人張世昌下列歷次證詞存有不一之瑕疵、且雙方
    存有仇恨，可信性存疑：
  ⒈警詢中證稱：我知道被告顧愫群在福海街34號2 樓賭博，我
    去找被告顧愫群討債，被告顧愫群惡言相向並恐嚇說再跟她
    要錢的話就要對我家人不利，我很生氣跟她發生拉扯，拉扯
    時不小心打到她，她後來跑去廁所，我跟著進去廁所問她錢
    要怎麼解決，她都不講話，我就拿起來行動電話要打給她姑
    姑，我說要讓她全家人都知道，她就把我行動電話用石頭敲
    壞掉，我有用手去制止，到我的右手小指就被砸到，當下我
    很生氣，在廁所之後，她就對我拉扯，用拳頭打我的頭，又
    拉扯我，用手抓我的領口還有胸部等語（偵卷第3 、4 頁）
    ，依告訴人張世昌警詢中證述，是先與被告顧愫群發生拉扯
    而不慎傷害被告顧愫群，於廁所遭毀損行動電話，在離開廁
    所「後」始遭被告顧愫群拉扯及「打頭」、「拉扯」、「抓
    胸口」方式傷害。
  ⒉偵查中則證稱：當天在場的人都是在宮廟賭博的人，我去找
    被告顧愫群要錢，因為被告顧愫群推我要我離開，所以我才
    會跟她拉扯，被告顧愫群當天罵我三字經，說不還我錢，我
    一時生氣不小心揮到被告顧愫群，我是不小心傷害的，被告
    顧愫群也有打我，拉扯之後並砸了我行動電話，我右小指是
    被告顧愫群要砸我行動電話時，我去擋「不小心被砸到」的
    等語（偵卷第33-36 、40頁），其指述是因為遭被告顧愫群
    推離現場始發生拉扯，且是因遭辱罵而不慎傷害被告顧愫群
    。又關於自己右手傷勢，則證述是於衝突過程中，為免行動
    電話遭破壞所致，則該右手傷勢是否為被告顧愫群刻意造成
    ，亦有可疑。
  ⒊本院審理中則證稱：108 年11月9 日晚上我有帶朋友黃子晏
    等3-4 人去胡俊元福海街的宮廟去跟被告顧愫群要錢，我進
    去以後，在客廳要把被告顧愫群拉出來，她說不要，還要在
    那邊賭，我拉被告顧愫群手臂，連拖帶拉拉出來，被告顧愫
    群反抗就一直抓我，抓我脖子、肩膀、胸部，抓、打都有，
    我們有互相拉扯，我拉扯時不小心揮到她嘴巴、臉頰，我有
    用手打，被告顧愫群也有還手，當下很激烈，被告顧愫群受
    的傷勢如何造成，我不記得了，我診斷證明書上右耳挫傷、
    頸部擦傷、前胸擦傷這3 種傷勢是於進入廁所「前」造成的
    等語（本院卷第145 、146 、148- 152、154 頁），對照警
    方於該宮廟蒐證之現場照片（偵卷第14頁），傷害之案發地
    點宮廟大門進入後是神壇與客廳，穿越狹長走廊後，才是廁
    所，客廳與廁所位置上有相當之區隔，然告訴人張世昌於本
    院審理中指稱是於甫進入宮廟內之客廳與被告顧愫群拉扯，
    且是因為要把被告顧愫群「拉出現場」而遭遇抵抗，自身所
    受傷勢是於進入廁所「前」所造成，發生時間、地點即與警
    詢中證述離開廁所「後」始遭被告顧愫群拉扯並傷害之說法
    有所矛盾，且與偵查中所述是因為「遭被告顧愫群推離現場
    」，而發生拉扯之詞也完全相反，均有瑕疵可指。參酌告訴
    人張世昌於本院審理中一再表明被告顧愫群詐騙其百萬元，
    雙方存有仇恨（本院卷第51、259 頁），且雙方於本案以外
    ，於108 年8 月10日另有毀損、恐嚇之衝突糾紛，經檢察官
    以108 年度偵字第28639 號案件偵查後為不起訴處分，有該
    案件處分書在卷可佐（偵卷第49-51 頁），可認告訴人張世
    昌與被告顧愫群間確有仇隙，歷次指述復存有上述瑕疵，可
    信性不高，自應嚴格檢視有無補強證據，證明其指述確為真
    實。
  ㈡證人胡俊元於本院審理中證稱：我是福海街宮廟的師傅，當
    天我在房間，出來看到告訴人張世昌帶一些朋友來，告訴人
    張世昌把被告顧愫群壓在牆壁上跟她要錢，被告顧愫群遭告
    訴人張世昌用手打臉，打到嘴巴流血，被告顧愫群去廁所清
    洗一段時間，告訴人張世昌就去撞廁所門把被告顧愫群拉出
    來，被告顧愫群行動電話還被摔壞等語（本院卷第165-173
    頁），經本院質問除了告訴人張世昌上開打臉舉止外，有無
    其他衝突，證人胡俊元則證稱：只有打臉而已，其他部位我
    不記得了（本院卷第171 頁），並未提及被告顧愫群有於拉
    扯之中刻意攻擊告訴人張世昌之舉，則被告顧愫群辯稱並未
    傷害告訴人張世昌，即非全然無據。
  ㈢證人黃子晏於本院審理中證稱：當天告訴人張世昌說有人欠
    錢沒還要去找對方，我到了現場是一個宮廟，門是開的，我
    看到告訴人張世昌跟被告顧愫群在走廊那邊吵架、拉扯，我
    想說因為那是人家的地方，我就在外面等，他們應該會出來
    談，等的時候聽到很大聲的爭吵聲，我就進去看，被告顧愫
    群、告訴人張世昌2 人一樣是在那邊吵架、手拉來拉去的拉
    扯，後來我看最後面的房間有很多人走出來勸架，我跟這些
    人也不認識，我也會怕所以我就離開了，我看到的只是在吵
    架，沒有人說誰把誰弄受傷了等語（本院卷第226-235 頁）
    。另同為在場目擊證人梁美玉於本院審理中證稱：告訴人張
    世昌說被告顧愫群欠他錢，我當天跟告訴人張世昌一起過去
    現場，告訴人張世昌把被告顧愫群叫出來到門口附近，我就
    在樓梯間下面，沒有特別聽到他們在講什麼，後來比較大聲
    時，我看到他們2 人在拉扯，但我對當時狀況沒有很清楚，
    我忘記告訴人張世昌有無抱怨被毆打或行動電話遭毀損等語
    （本院卷第239-247 頁），是立場偏向告訴人張世昌之兩位
    友性證人黃子晏、梁美玉均未提及被告顧愫群除「單純拉扯
    」外，有其他刻意傷害告訴人張世昌之舉，對照告訴人張世
    昌前於本院審理中所述當天是要把被告顧愫群拖離現場而遭
    抵抗始發生拉扯、自己當下有打被告顧愫群、情狀激烈之證
    詞，則告訴人張世昌本案右耳挫傷、頸部擦傷、前胸擦傷等
    輕微傷勢即有可能是於將被告顧愫群「拖離現場」或實施「
    毆打」時自行意外導致所產生，或可能是遭遇被告顧愫群抵
    抗（正當防衛）而導致，且告訴人張世昌當下「連拖帶拉」
    、「毆打」之施暴程度甚高，並為主動攻擊之一方，自身傷
    勢也輕於被告顧愫群，若被告顧愫群當下「縱有」予以拉扯
    抵抗而造成告訴人張世昌上揭輕微傷勢，被告顧愫群防衛行
    為也可評價為必要且未逾越保護自己身體安全程度之適法正
    當防衛，而該等合理懷疑可能性，依目前事證，無法排除。
  ㈣綜上，告訴人張世昌本案右耳挫傷、頸部擦傷、前胸擦傷之
    傷勢成因，存有「告訴人張世昌施暴過程中自行造成」之合
    理懷疑可能性，縱認定是被告顧愫群所造成，然經本院評價
    ，亦認為符合正當防衛範疇，另告訴人張世昌右手小指壓砸
    傷，依告訴人張世昌偵查中所述，亦難認是被告顧愫群刻意
    造成，而目前除告訴人張世昌單一指述外，並無其他明確補
    強證據可以證明被告顧愫群確有與告訴人張世昌互毆或刻意
    壓傷其右手小指等節為真實，是本院尚無從形成確信之心證
    。
三、本院之判斷：【行動電話是否遭被告顧愫群毀損，欠缺補強
    證據】。
  ㈠證人張世昌於偵查中證稱：當時我跟著被告顧愫群進入廁所
    ，我拿出行動電話說要聯絡人，被告顧愫群就拿走我行動電
    話，行動電話不小心掉在地上，被告顧愫群就撿起來用石頭
    砸我行動電話等語（偵卷第40頁），於本院審理中則證稱：
    被告顧愫群進到廁所後拿行動電話出來，我就把被告顧愫群
    行動電話拍掉不要讓她打，過程中剛好我行動電話也掉在地
    上，被告顧愫群就撿廁所地上石頭砸我行動電話等語（本院
    卷第152 、153 頁），對於行動電話是如何掉到地上進而遭
    破壞，證述有所不一，且告訴人張世昌係於109 年7 月1 日
    始提出行動電話遭破壞之照片（偵卷第40、52頁），與指述
    遭毀損行動電話之時間，相隔7 個月以上，間格甚久，與被
    告顧愫群報警當日即提出自身行動電話遭毀損之照片，顯然
    不同，且被告顧愫群也否認有毀損行為，則該告訴人張世昌
    事後提出之照片是否即為當下行動電話遭破壞之原樣，容有
    可疑之處，且是否確為被告顧愫群所破壞，也尚不明確，故
    難以該照片作為告訴人張世昌指述之補強證據。
  ㈡又證人胡俊元於本院審理中證稱：告訴人張世昌去廁所把被
    告顧愫群拉出來，有把被告顧愫群行動電話摔壞，我宮廟屋
    內沒有擺石頭，我沒有看到告訴人張世昌的行動電話等語（
    本院卷第168-173 頁），則告訴人張世昌指稱行動電話是遭
    被告顧愫群持宮廟廁所內石頭毀損，業經宮廟負責人否認廁
    所內有石頭存在，且證人黃子晏於本院審理中證稱於現場並
    未見聞或聽聞告訴人張世昌行動電話遭破壞之情形（本院卷
    第237 頁），證人梁美玉則於本院審理中對於有無見聞告訴
    人張世昌反應行動電話遭破壞乙節，表示自己忘記了等語（
    本院卷第247 頁），是依現存事證，均無適切之補強證據，
    可以佐證告訴人張世昌指述為真實，自難認被告顧愫群有毀
    損行動電話之犯行。
四、綜上，公訴意旨所提出之證據，並未使本院就被告顧愫群所
    涉傷害、毀損罪嫌達到確信心證之程度，揆諸前揭說明，自
    屬不能證明犯罪，應為被告顧愫群無罪諭知。
據上論斷，應依刑事訴訟法第299 條第1 項前段、第301 條第1
項，判決如主文。
本案經檢察官陳璿伊偵查起訴，由檢察官盧祐涵、詹啟章到庭執
行公訴。
中    華    民    國  110     年    10    月    15    日
                  刑事第二十庭  審判長法  官  蕭淳元
 
                                      法  官  陳宏璋
 
                                      法  官  黃園舒
上列正本證明與原本無異。
如不服本判決，應於判決送達後20日內敘明上訴理由，向本院提
出上訴狀 (應附繕本) ，上訴於臺灣高等法院。其未敘述上訴理
由者，應於上訴期間屆滿後20日內向本院補提理由書「切勿逕送
上級法院」。
                                      書記官  蔡忠衛
中    華    民    國   110    年    10    月    15    日
附錄本案論罪科刑法條全文：
中華民國刑法第277條
傷害人之身體或健康者，處5 年以下有期徒刑、拘役或50萬元以
下罰金。
犯前項之罪，因而致人於死者，處無期徒刑或7 年以上有期徒刑
；致重傷者，處3 年以上10年以下有期徒刑。
 
中華民國刑法第354條
毀棄、損壞前二條以外之他人之物或致令不堪用，足以生損害於
公眾或他人者，處2 年以下有期徒刑、拘役或1 萬5 千元以下罰
金。
 
個人資料保護法第20條
非公務機關對個人資料之利用，除第6 條第1 項所規定資料外，
應於蒐集之特定目的必要範圍內為之。但有下列情形之一者，得
為特定目的外之利用：
一、法律明文規定。
二、為增進公共利益所必要。
三、為免除當事人之生命、身體、自由或財產上之危險。
四、為防止他人權益之重大危害。
五、公務機關或學術研究機構基於公共利益為統計或學術研究而
有必要，且資料經過提供者處理後或經蒐集者依其揭露方式無從
識別特定之當事人。
六、經當事人同意。
七、有利於當事人權益。
非公務機關依前項規定利用個人資料行銷者，當事人表示拒絕接
受行銷時，應即停止利用其個人資料行銷。
非公務機關於首次行銷時，應提供當事人表示拒絕接受行銷之方
式，並支付所需費用。
 
個人資料保護法第41條
意圖為自己或第三人不法之利益或損害他人之利益，而違反第6
條第1 項、第15條、第16條、第19條、第20條第1 項規定，或中
央目的事業主管機關依第21條限制國際傳輸之命令或處分，足生
損害於他人者，處5 年以下有期徒刑，得併科新臺幣1 百萬元以
下罰金。